---
title: Instalar rJava en Mac OSX
author: Alberto Negron
date: '2017-07-19'
slug: instalar-rjava-en-mac-osx
categories:
  - tips
tags:
  - R
  - java
  - osx
description: ''
featured: ''
featuredalt: ''
featuredpath: ''
linktitle: ''
---

Esta es una receta para instalar correctamente el paquete `rJava` en Mac

El Error
-

Error producido al intentar cargar `rJava` en Rstudio.

```{r, eval = FALSE}
library(rJava)
Error : .onLoad failed in loadNamespace() for 'rJava', details:
  call: dyn.load(file, DLLpath = DLLpath, ...)
  error: unable to load shared object '/Library/Frameworks/R.framework/Versions/3.2/Resources/library/rJava/libs/rJava.so':
  dlopen(/Library/Frameworks/R.framework/Versions/3.2/Resources/library/rJava/libs/rJava.so, 6): Library not loaded: @rpath/libjvm.dylib
  Referenced from: /Library/Frameworks/R.framework/Versions/3.2/Resources/library/rJava/libs/rJava.so
  Reason: image not found
Error: package or namespace load failed for ‘rJava’
```

La Receta
-

- Instalar `howebrew` *(si aún no lo han instalado)*

```{r, engine = 'bash', eval = FALSE}
/usr/bin/ruby -e "$(curl -fsSL https://raw.githubusercontent.com/Homebrew/install/master/install)"
```

- Actualizar `homebrew` e instalar `java`

```{r, engine = 'bash', eval = FALSE}
$ brew update
$ brew cask install java
```

- Una vez instalado `java` validamos:

La versión `java` esta correctamente instalada:

```{r, engine = 'bash', eval = FALSE}
$ java -version
java version "1.8.0_51"
Java(TM) SE Runtime Environment (build 1.8.0_51-b16)
Java HotSpot(TM) 64-Bit Server VM (build 25.51-b03, mixed mode)
```

y actualizamos la configuración de `R`:

```{r, engine = 'bash', eval = FALSE}
$ sudo R CMD javareconf -n
Password:
Java interpreter : /usr/bin/java
Java version     : 1.8.0_51
Java home path   : /Library/Java/JavaVirtualMachines/jdk1.8.0_51.jdk/Contents/Home/jre
Java compiler    : /usr/bin/javac
Java headers gen.: /usr/bin/javah
Java archive tool: /usr/bin/jar
Non-system Java on macOS

trying to compile and link a JNI program
detected JNI cpp flags    : -I$(JAVA_HOME)/../include -I$(JAVA_HOME)/../include/darwin
detected JNI linker flags : -L$(JAVA_HOME)/lib/server -ljvm
clang -I/Library/Frameworks/R.framework/Resources/include -DNDEBUG -I/Library/Java/JavaVirtualMachines/jdk1.8.0_51.jdk/Contents/Home/jre/../include -I/Library/Java/JavaVirtualMachines/jdk1.8.0_51.jdk/Contents/Home/jre/../include/darwin  -I/usr/local/include   -fPIC  -Wall -g -O2  -c conftest.c -o conftest.o
clang -dynamiclib -Wl,-headerpad_max_install_names -undefined dynamic_lookup -single_module -multiply_defined suppress -L/Library/Frameworks/R.framework/Resources/lib -L/usr/local/lib -o conftest.so conftest.o -L/Library/Java/JavaVirtualMachines/jdk1.8.0_51.jdk/Contents/Home/jre/lib/server -ljvm -F/Library/Frameworks/R.framework/.. -framework R -Wl,-framework -Wl,CoreFoundation


JAVA_HOME        : /Library/Java/JavaVirtualMachines/jdk1.8.0_51.jdk/Contents/Home/jre
Java library path: $(JAVA_HOME)/lib/server
JNI cpp flags    : -I$(JAVA_HOME)/../include -I$(JAVA_HOME)/../include/darwin
JNI linker flags : -L$(JAVA_HOME)/lib/server -ljvm
```


Si están utilizando otro IDE que no sea Rstudio entonces la receta termina aquí. De lo contrario queda un paso más.

- El paso final es linkear unas librerias en `/usr/local/lib` para que Rstudio tenga el acceso correcto.

```{r, engine = 'bash', eval = FALSE}
$ sudo ln -f -s $(/usr/libexec/java_home)/jre/lib/server/libjvm.dylib /usr/local/lib
```

ya con este último paso pueden cargar `rjava` sin problemas!!!

```{r,echo=FALSE}
# need it for loading rjava correctly from knit perspective
dyn.load('/Library/Java/JavaVirtualMachines/jdk1.8.0_51.jdk/Contents/Home/jre/lib/server/libjvm.dylib')
```

```{r}
library(rJava)
```


```{r}
sessionInfo()
```

