---
title: 3 Métodos para generar datos falsos o de prueba
author: Alberto Negron
date: '2017-07-12'
categories:
  - herramientas
  - Python
  - R
tags:
  - python
  - R
slug: generar-datos-falsos-o-de-prueba
---

Cuando se esta desarrollando una aplicación, hay asegurarse de probarla bajo condiciones que simulan de cerca un entorno de producción. Ya sea que estas desarrollando una interfaz de usuario o un modelo predictivo si introduces datos manualmente en tu entorno de prueba de un registro a la vez o creando unos algunos casos ficticios en Excel, nunca vas a acumular el volumen y la variedad de datos que tu aplicación acumulará en unos pocos días en producción. Peor aún, los datos que ingreses tendrán un sesgo hacia tus propios patrones de uso y no coincidirán del todo con el uso del mundo real, dejando sin detectar errores importantes.

Generar datos de pruebas que simulen condiciones reales no es tarea fácil y pueden crear una sobrecarga muy pesada en el proyecto que se esta llevando a cabo.

Es por eso, que les traigo 3 métodos para generar estos datos falsos o de prueba. 

Método 1: Python Faker
-

`Faker` es un paquete de Python que genera datos falsos o prueba de manera muy sencilla. Ya sea que necesites inicializar tu base de datos, crear documentos XML/Json o anonimizar datos tomados de un servicio de producción, Faker es la solución ideal que se esta usando Python..

Se instala fácilmente con `pip`:

```
pip install Faker
```

Sintáxis básica:

```{python, engine.path = '/Users/altons/anaconda/bin/python'}
from faker import Faker
fake = Faker()


# Generar un nombre aleatorio
print(fake.name())
print()
# Generar una dirección
print(fake.address())
print()
# Generar un texto
print(fake.text())

```

`Faker` produce datos en inglés por defecto, pero la buena noticia es que multiple idiomas están disponibles para la generación de datos.

Español
-

Esta sólo disponible para México y España. Hay ciertos valores que son iguales como por ejemplo los nombre de países, pero las direcciones y nombres de calle son específicas de cada país.

**España**

```{python, engine.path = '/Users/altons/anaconda/bin/python'}
from faker import Faker
fake = Faker('es_ES')


# Generar un nombre aleatorio
print(fake.name())
print()
# Generar una ciudad
print(fake.city())
print()
# Generar varias direcciones aleatorios
for _ in range(10):
  print(fake.address())

```

**México**

```{python, engine.path = '/Users/altons/anaconda/bin/python'}
from faker import Faker
fake = Faker('es_MX')


# Generar un nombre aleatorio
print(fake.name())
print()
# Generar una ciudad
print(fake.city())
print()
# Generar varias direcciones aleatorios
for _ in range(10):
  print(fake.address())

```

**Francés**


```{python, engine.path = '/Users/altons/anaconda/bin/python'}
from faker import Faker
fake = Faker('fr_FR')


# Generar un nombre aleatorio
print(fake.name())
print()
# Generar una dirección
print(fake.address())
print()
# Generar varios nombres aleatorios
for _ in range(10):
  print(fake.name())

```

Cada una de las propiedades del generador (como nombre, dirección y lorem) se denominan "falsas". Un generador falso tiene muchos de ellos, empaquetados en "proveedores".

Hagan click en siguiente <a href=https://faker.readthedocs.io/en/latest/locales/es_ES.html target="_blank">aquí</a> para saber que más propiedades están disponibles en el idioma de su preferencia.


Método 2: R Charlatan
-

`charlatan` es un paquete inspirado en `Faker` que facilita la creación de datos de prueba en `R`.

Instalación:
```{r eval=FALSE}
install.packages("charlatan")
# o la última versión en desarrollo:
devtools::install_github("ropensci/charlatan")

```

La clase `fraudster` es la interface para todas las propiedades y locales (idiomas). Por defecto viene en inglés.

```{r}
library(charlatan)

fraudster()
# asignamos fraudster a una variable y accedemos a sus métodos
f <- fraudster()
f$job()
f$name()
f$color_name()
```

pero podemos cambiar el locale:

```{r}
# Frances
f <- fraudster(locale = "fr_FR")
f$job(n=2)
f$name(n=3)
# Frances
f1 <- fraudster(locale = "uk_UA")
f1$job(n=3)

```

Los **locales** o lenguajes no son aún tan variados como en `faker` pero estoy seguro que los desarrolladores están trabajando arduamente para actualizarlo.

Una idea interesante en `charlatan` es la idea de crear un `dataframe` directamente usando la función `ch_generate()`.

```{r}
ch_generate()
```

Por defecto, se genera un determinado conjunto de variables. En el ejemplo anterior: nombre, trabajo y número de teléfono.

También puedes generar sólo las variables que desees:

```{r}
ch_generate('job', 'phone_number', n = 5,locale='fr_FR')
```

Antes de terminar con esta opción quiero hablarles de una última característica que es la habilidad de generar datos *sucios* o *messy*, es decir que vengan con formatos no standard. En el siguiente ejemplo pueden ver variantes tales como: `Miss & Miss.`, `Mr & Mr.` y `d.d.s.`

```{r}
ch_name(20, messy = TRUE)
```


Método 3: Mockaroo
-

Mockaroo es una app en línea que te nos permite generar datos de prueba en un gran número de formatos como CSV, JSON, Tab-delimited, SQL y Excel entre otros.

Una fortaleza de la aplicación es la gran variadad de tipos de variables disponibles, desde nombre y apellido hasta Bitcoin, pasando por módelos de vehículos, lugares, avatar, monedas, IBAN y muchos más.

La versión gratuita te permite generar sólo 1000 registros en cualquier formato. 

Bueno espero que les haya gustado el artículo. Aquí les dejo los enlaces a cada opción.

- <a href="https://github.com/joke2k/faker" target="_blank">Faker</a>
- <a href="https://ropensci.org/blog/technotes/2017/06/22/charlatan" target="_blank">Charlatan</a>
- <a href="https://www.mockaroo.com/" target="_blank">Mockaroo</a>